臺灣士林地方法院刑事判決　　　　　　　　　　　　　九十三年度訴字第四三二號
　　公　訴　人　臺灣士林地方法院檢察署檢察官
　　被　　　告　乙○○
右列被告因違反毒品危害防制條例案件，經檢察官提起公訴（九十三年度毒偵字第七
七二號），本院合議庭裁定由受命法官獨任進行簡式審判程序並判決如左：
    主  文
乙○○施用第一級毒品，累犯，處有期徒刑捌月。扣案之第一級毒品海洛因壹包（驗
得淨重零點壹柒公克）、摻有第一級毒品海洛因之香菸壹支（海洛因量微無法析離秤
重），均沒收銷燬。又施用第二級毒品，累犯，處有期徒刑肆月。應執行有期徒刑拾
月，扣案之第一級毒品海洛因壹包（驗得淨重零點壹柒公克）、摻有第一級毒品海洛
因之香菸壹支（海洛因量微無法析離秤重），均沒收銷燬。
    事  實
一、乙○○前因施用毒品案件，經臺灣臺北地方法院以民國八十七年度毒聲字第一七
    ０一號裁定送觀察、勒戒後，認無繼續施用毒品之傾向，由臺灣臺北地方法院檢
    察署檢察官以八十七年度偵字第二六四六六號不起訴處分確定，於八十八年一月
    七日執行完畢釋放。又因施用毒品案件，經本院以九十年度毒聲字第一０九九號
    裁定送觀察、勒戒後，認有繼續施用毒品傾向，再由本院以九十一年度毒聲字第
    四五二號裁定送強制戒治，於九十一年十月十七日停止戒治出所，於九十二年五
    月四日強制戒治期滿執行完畢；刑事訴追部分，則經臺灣士林地方法院檢察署檢
    察官以九十一年度毒偵緝字第五八號提起公訴，由本院以九十一年度訴字第二六
    九號判決，就施用第二級毒品部分判處有期徒刑四月確定，另施用第一級毒品部
    分上訴後，經臺灣高等法院以九十一年度上訴字第二六一一號判決無罪確定，於
    九十二年十二月三十日易科罰金執行完畢（構成累犯）。
二、詎乙○○竟不知悛悔，復基於施用第一級毒品海洛因之犯意，於九十三年五月十
    五日晚上某時，在當時位於臺北市大同區○○○路○段一０二號七樓之一住處內
    ，以海洛因摻入香煙內燃燒方式，施用第一級毒品海洛因一次。並另行起意，基
    於施用第二級毒品安非他命之犯意，於上揭時、地，以玻璃球燒烤安非他命產生
    煙霧方式，施用第二級毒品安非他命一次。迨同年五月十六日凌晨二時許，為警
    在臺北市大同區○○○路與民生西路交岔路口查獲，並當場扣得第一級毒品海洛
    因一包（驗得淨重０‧一七公克）及摻有第一級毒品海洛因之香菸一支（海洛因
    量微無法析離秤重），經驗尿呈嗎啡及安非他命陽性反應，始查悉上情。
三、案經臺北市政府警察局大同分局報請臺灣士林地方法院檢察署檢察官偵查起訴。
    嗣經本院合議庭裁定由受命法官獨任進行簡式審判程序。
    理  由
一、右揭施用第一級毒品海洛因及第二級毒品安非他命之事實，業經被告乙○○於本
    院審理時坦承不諱，被告為警查獲後，經採集尿液送驗結果，呈嗎啡及安非他命
    陽性反應，有臺灣尖端先進生技醫藥股份有限公司九十三年五月二十七日濫用藥
    物檢驗報告一紙附卷可稽（附於甲○九十三年度毒偵字第七七二號卷第九頁），
    並有白色粉末一包扣案可資佐證，該包白粉送驗結果，含第一級毒品海洛因成分
    （驗得淨重０‧一七公克），有法務部調查局九十三年六月十六日調科壹字第０
    四０００三五二一號鑑定通知書一紙在卷足憑（附於甲○九十三年度毒偵字第七
    七二號卷第四十頁），另扣案之香菸一支，其中摻有第一級毒品海洛因（海洛因
    量微無法析離秤重），業據被告自承在卷，並有毒品初步鑑定報告單一紙附卷可
    按（附於甲○九十三年度毒偵字第七七二號卷二十九頁），足徵被告之自白與事
    實相符。本件事證明確，被告犯行洵堪認定，應依法論科。
二、查海洛因、安非他命分別為毒品危害防制條例所稱之第一級、第二級毒品，觀諸
    該條例第二條第二項第一款、第二款規定甚明。同條例第二十三條第二項復規定
    ：觀察、勒戒或強制戒治執行完畢釋放後，五年內再犯第十條之罪者，檢察官或
    少年法院（地方法院少年法庭）應依法追訴或裁定交付審理。核被告所為，係犯
    毒品危害防制條例第十條第一項、第二項之施用第一、二級毒品罪。其施用第一
    、二級毒品前持有第一、二級毒品之低度行為，均應為施用之高度行為所吸收，
    不另論罪。被告所犯前揭二罪，犯意各別，行為互殊，罪名有異，應予分論併罰
    。查被告有事實欄所載之犯罪科刑執行情形，此有臺灣高等法院被告全國前案紀
    錄表在卷供參，其受有期徒刑之執行完畢後，五年以內再犯本件施用第一級毒品
    海洛因及第二級毒品安非他命之有期徒刑以上之罪，係屬累犯，各應依刑法第四
    十七條之規定加重其刑。爰審酌被告有施用毒品前科，並經觀察、勒戒及強制戒
    治後，竟又再度施用毒品，顯見其意志不堅，無法戒絕毒癮、犯罪之動機、手段
    、施用毒品為自戕行為，對身體健康產生危害及犯罪後於本院審判時坦承犯行之
    態度等一切情狀，分別量處如主文所示之刑，並定應執行之刑。
三、扣案之第一級毒品海洛因一包（驗得淨重０‧一七公克）、摻有第一級毒品海洛
    因之香菸一支（海洛因量微無法析離秤重），係查獲之毒品，均屬違禁物，不問
    屬於犯人與否，應依毒品危害防制條例第十八條第一項前段規定併宣告沒收銷燬
    之。
據上論斷，應依刑事訴訟法第二百七十三條之一第一項、第二百九十九條第一項前段
，毒品危害防制條例第十條第一項、第二項、第十八條第一項前段，刑法第十一條、
第四十七條、第五十一條第五款，判決如主文。
本案經檢察官鄭嘉欣到庭執行職務。
中　　　華　　　民　　　國　　九十三　　年　　  十二　  月　　二十四　　日
                                    臺灣士林地方法院刑事第五庭
                                        法  官  黃  潔  茹
右正本證明與原本無異。
如不服本判決，應於判決送達後十日內，向本院提出上訴狀。
                                        書記官  柳  瑞  宗
中　　　華　　　民　　　國　　九十三　　年　　  十二　　月　　二十八　　日
附錄本案論罪科刑法條全文：
毒品危害防制條例第十條：
施用第一級毒品者，處六月以上五年以下有期徒刑。
施用第二級毒品者，處三年以下有期徒刑。